【裁判字號】    97,交聲,904
【裁判日期】    971028
【裁判案由】    違反道路交通管理處罰條例聲明異議
【裁判全文】
臺灣士林地方法院交通事件裁定         97年度交聲字第904號
原處分機關  交通部公路總局臺北區監理所蘆洲監理站
異  議  人
即受處分人  乙○○
上列受處分人因違反道路交通管理處罰條例案件，對於交通部公
路總局北區監理所蘆洲監理站於民國97年07月22日所為之處分（
原處分案號：北監蘆字第裁46-C00000000號），聲明異議，本院
裁定如下：
    主  文
異議駁回。
    理  由
一、按汽車駕駛人，行經有燈光號誌管制之交岔路口闖紅燈者，
    處新臺幣（下同）1,800 元以上5,400 元以下罰鍰，並記違
    規點數3 點，道路交通管理處罰條例第53條第1 項及第63條
    第1 項第3 款分別定有明文。
二、原處分意旨略以：受處分人即異議人（下稱異議人）乙○○
    於民國97年06月23日下午17時05分許，騎駛其所有之車牌號
    碼CKW-768 號重型機車，在行經淡水鎮○○街與新民街有燈
    光號誌管制之交岔路口，見其行進方向之燈號已轉換成紅燈
    時，仍逕行左轉往新民街方向行駛，經警攔查掣單逕行舉發
    ，爰依道路交通管理處罰條例第53條第1 項及第63條第1 項
    第3 款規定，處罰鍰1,800 元並記違規點數3 點。
三、聲明異議意旨略以：案發當時，伊行經新生街與新民街路口
    之號誌正轉換為黃燈，伊係在注意行車安全情況下打完方向
    燈後左轉進入新民街。嗣後，為警攔停舉發，伊立即告知員
    警其行經路口時號誌尚未變為紅燈，除不為員警接受外，原
    處分機關僅憑員警個人所見判斷及員警所述顯與事實不符之
    證言所為之處分，顯有錯誤，為此不服云云。
四、經查：
  (一)本件異議人乙○○確有於97年06月24日下午17時05分許，騎
    駛其所有之車牌號碼CKW-768 號重型機車，沿淡水鎮○○街
    方向行駛，並途經新生街與新民街之有燈光號誌管制之交岔
    路口，並遭警掣單逕行舉發「闖紅燈」等情，業據異議人自
    承在卷（參見本院卷第19、21頁），並經證人即舉發本件交
    通違規之臺北縣政府警察局淡水分局交通分隊員警甲○○到
    院結證屬實（參見本院卷第20、21頁），復有臺北縣政府警
    察局舉發違反道路交通管理事件通知單影本乙紙（附於本院
    卷第7 頁），及證人甲○○庭呈舉發現場位置圖乙紙及採證
    照片1 幀（附於本院卷第25、26頁）等件在卷可參，應甚明
    確，堪予認定。
  (二)又證人甲○○到院具結證稱：案發當時，伊取締違規之勤務
    係自新生街東往西走，再繞到新生街90巷出來，於本件舉發
    時間，伊在新生街90巷巷口看到新生街東西向號誌已轉紅燈
    ，新民街也變綠燈，伊直行前進，異議人駕駛機車由伊左手
    邊的新生街左轉到新民街，且伊明確的看到新生街東西向的
    二向的號誌都是紅燈，伊自己的南北向紅綠燈也是綠燈，當
    時也是在執行取締交通違規的職務，即依法逕行舉發本件異
    議人違規等語明確在卷（參見本院卷第20頁至第21頁），經
    核證人甲○○係就案發當日親身經歷之舉發經過作證，所證
    內容，就其目擊異議人違規情節及舉發經過敘述詳確，並無
    明顯瑕疵，顯非一般憑空捏造證詞可擬，且證人與異議人原
    不相識，2 人間並無怨恨仇隙，故證人要無設詞誣陷異議人
    違規，進而招致偽證重罪之可能及必要，參以異議人亦自承
    當時從新生街出來時，證人正好也從新生街的右方出來，在
    其後方並離伊有段距離，等情無訛（參見本院卷第21頁）。
    從而，上開證人所述，堪認與事實相符，足以採信。
  (三)至異議人雖執前詞否認違規，惟查，證人當時係執行取締違
    規職務而停等於上開交叉路口時，該交叉路口之路幅與號誌
    設置相近可同時親見新民街南北向、及新生街東西向之燈光
    號誌顯示情形，有證人庭呈現場位置圖乙紙及採證照片1 幀
    附卷可佐（參見本院卷第25、26頁），則證人查看其直行之
    新民街南北向號誌顯示為綠燈而前進時，同時新生街東西向
    的二向的號誌即應都是紅燈，因此能確認異議人通過該路口
    時，其行進方向燈號為紅燈，故異議人並無可能在燈號仍為
    黃燈時通過該路口等情，亦據證人結證明確在卷（參見本院
    卷第20頁），參以依路口管制號誌之運作程序，於交叉路口
    南北向之號誌已轉換至綠燈時，東西向之號誌即應顯示為紅
    燈，始能發揮號誌之指示、禁制等功能，以維護交通安全。
    雖異議人辯稱其通過路口左轉時為黃燈，惟查，證人係於新
    民街南北向路口已為綠燈時，始直行前進，此時新生街東西
    向號誌即應顯示為紅燈而禁止通行。從而，異議人執詞辯稱
    並未闖紅燈云云，自非可信，異議人確有原處分所指之交通
    違規事實，應甚明確，堪予認定。
五、綜上所述，異議人確有於上揭時、地，騎駛機車行經設有燈
    光號誌管制之交岔路口闖紅燈之交通違規事實無訛。從而，
    原處分機關依道路交通管理處罰條例第53條第1 項、第63條
    第1 項第3 款及違反道路交通管理事件統一裁罰基準表規定
    ，裁處異議人罰鍰1,800 元，並記違規點數3 點，核無違誤
    ，本件受處分人之異議為無理由，應予駁回。
據上論斷，應依道路交通案件處理辦法第19條，裁定如主文。
中    華    民    國    97   年    10    月    28   日
                  交通法庭法  官  賴邦元
以上正本證明與原本無異。
如不服本裁定，應於送達後5日內，向本院提出抗告狀。
                          書記官  游育慈
中    華    民    國    97    年    10    月    28    日


司法院資訊處製作；財團法人民間司法改革基金會備份。
